臺灣桃園地方法院刑事判決　　　　　　　　　　　　　　九十一年度訴緝字第四號
　　公　訴　人　臺灣桃園地方法院檢察署檢察官
　　被　　　告　乙○○
右列被告因違反電信法等案件，經檢察官提起公訴（八十六年度偵字第一一四五七號
），本院判決如左‥
    主  文
乙○○共同攜帶凶器竊盜，累犯，處有期徒刑壹年。
被訴違反電信法部份無罪。
    事  實
一、乙○○曾於民國（下同）七十六年間因犯竊盜、贓物等罪為法院定應執行有期徒
    刑二年二月確定，經減為有期徒刑一年一月，又減為六月十五日，甫於八十一年
    七月三十一日執行完畢，猶不知悔改，於八十六年八月三日下午四時五十分許，
    與姓名不詳之成年男子基於犯意聯絡，共同持型式不詳但足充兇器使用之工具，
    將桃園縣觀音鄉草漯村十一鄰七十九之十六號甲○○所經營之順陽鋼鐵有限公司
    （下稱順陽公司）辦公室屋簷上方之浪板牆剪破（毀損部分未據告訴）之後侵入
  ，盜取辦公室內鄭某所有之現金新台幣八千元、劍牛剪刀四支及特許鋏二支，得
    手後駕駛其所有之ＣＩ一六三Ｏ號自小客車逃逸。案經保全公司人員鍾年棧將前
    開車輛之車牌號碼記下向警方報案，經桃園縣警察局大園分局於八十六年八月廿
    三日通知乙○○到案說明時，於桃園縣大園鄉○○○路大園橋畔查獲藍某所駕汽
    車，並於車上起出特許鋏一支及現金二千九百九十九元。再於同日十一時許在台
    北縣三重市○○路○段八十四巷廿一號四樓藍某住處查扣鞋底紋路與前開失竊現
    場所遺留鞋印相符之球鞋一雙。
二、案經桃園縣警察局大園分局報請台灣桃園地方法院檢察署檢察官偵查起訴。
    理  由
一、訊據被告乙○○固承認前開車輛為渠所有，且於車上查獲現金、特許鋏等物，惟
    矢口否認竊盜犯行，辯稱：伊案發之日，約十一時許起床，在家休息至下午五時
    許出門，用機車載老闆陳慶源一起喝酒，晚上八時二十分許就直接回家，扣案特
    許鋏係其工作上所需之工具云云。惟查，本案會牽涉被告，係因順陽公司於八十
    六年八月三日下午四時三十分許，遭人侵入竊盜時，引動金興保全公司之警鈴，
    該公司當職人員鍾年棧立即趕往現場，發現二名可疑男子，該二名男子看到鍾某
    ，即匆忙往大觀路對面跑去，並駕車離去，鍾某立刻記下其廠牌、車號、款式為
    克萊斯勒二千ＣＣ、ＣＩ〡一六三０、紅色，經警查詢結果為被告乙○○所有，
    而被告乙○○復稱該車於案發當日並未借予他人使用。次查，被告藍智雖稱案發
    當日並未使用系爭車輛，且該日係與老闆陳慶源一同喝酒，八十六年間不曾到過
    桃園縣觀音鄉，然證人陳慶源則堅稱案發當日並未與被告在一起，且警方於被告
    車上另查獲有被告於八十六年八月三日十六時十九分，在桃園縣大園鄉華豐加油
    站加油之發票，有該發票在卷可稽，足徵被告於八十六年八月三日曾使用該車並
    前往桃園縣區，因此被告所舉不在場證明，均非事實，已然有疑。再查，本件尚
    於被告車上查獲有與順陽鋼鐵公司所出售之相同貨品〡特許鋏一枝，被告則稱該
    特許鋏用來剪流理台木板所用之工具，然此亦經警方訊問被告老闆陳慶源證稱：
    「不曾看過被告使用過特許鋏，且該特許鋏為新品，我的工作用不上特許鋏，那
    是用來剪金屬浪板用的，我所承包流理檯工作所使用普通的剪刀，不曾用過特許
    鋏」等語明確。是綜上所述，被告所舉之不在場證明既均非事實，而其所有汽車
    復為人目擊在順陽鋼鐵公司附近出現，該公司遭竊後，竊賊又搭乘其所有汽車離
    去，參以其車上所查獲之特許鋏復與順陽鋼鐵公司出售之產品相同，又屬新品，
    亦非其工作所須之物，堪認順陽公司遭竊一案，係被告與另名不詳姓名之成年男
    子所為，應可認定。
二、核被告所為係犯刑法第三百二十一條第一項第三款之加重竊盜罪。其與事實欄所
    述該成年男子，就上開犯行，有犯意聯絡，行為分擔，為共同正犯。又被告曾於
    七十六年間因犯竊盜、贓物為法院定應執行有期徒刑二年二月確定，經減為有期
    徒刑一年一月，又減為六月十五日，甫於八十一年七月三十一日執行完畢，有台
    灣高等法院被告全國前案紀錄表可稽，五年內再犯本件有期徒刑以上之罪，為累
    犯，應加重其刑。爰審酌被告犯罪之動機、目的、手段及其品性、生活狀況、智
    識程度、犯罪所生之損害、犯罪後飾詞否認等一切情狀，量處如主文所示之刑，
    以資懲儆。
三、公訴意旨另以本案尚於被告車上查獲四台無線電手機，故認被告另涉有盜用他人
    之電信設備通信罪。惟按，犯罪事實，應依證據認定之，無證據不得推定其犯罪
    事實，刑事訴訟法第一百五十四條定有明文。經查，扣案四部無線電手機，係相
    互對話使用之對講機，並無利用他人電信設備之情事，是公訴人指訴被告涉犯盜
    用他人電信設備罪，不能證明，爰應為其無罪之諭知。
據上論斷，應依刑事訴訟法第二百九十九條第一項前段、第三百零一條第一項，刑法
第二十八條、第三百二十一條第一項第三款、第四十七條、判決如主文。
，判決如主文。
本案經檢察官張尹敏到庭執行職務。
中      華      民      國      九十一      年    二    月    十八    日
                                臺灣桃園地方法院刑事第一庭
                                    法  官   潘政宏
右正本證明與原本無異。
如不服本判決，應於判決送達後十日內向本院提出上訴狀( 應附繕本 )，上訴於臺灣
高等法院。
                                    書記官   王月香
中        華        民        國   九十一   年   二   月    二十一    日
附錄論罪科刑法條:
刑法第三百二十一條
犯竊盜罪而有左列情形之一者，處六月以上五年以下有期徒刑：
一、於夜間侵入住宅或有人居住之建築物、船艦或隱匿其內而犯之者。
二、毀越門扇、牆垣或其他安全設備而犯之者。
三、攜帶兇器而犯之者。
四、結夥三人以上而犯之者。
五、乘火災、水災或其他災害之際而犯之者。
六、在車站或埠頭而犯之者。
前項之未遂犯罰之。
